臺灣苗栗地方法院刑事判決
111年度簡上字第28號
公  訴  人  臺灣苗栗地方檢察署檢察官
上  訴  人  
即  被  告  彭月佟


選任辯護人  喬國偉律師（法律扶助）
上列上訴人即被告因竊盜案件，不服本院民國111年1月28日所為
之111年度苗簡字第110號第一審簡易判決（起訴案號：110年度
偵字第7299號），提起上訴，本院管轄之第二審合議庭判決如下
：
    主  文
上訴駁回。
    事實及理由
一、本案經本院審理結果，認第一審判決上訴人即被告彭月佟（
     下稱被告）犯侵入住宅竊盜未遂罪，累犯，處有期徒刑4 
    月，如易科罰金，以新臺幣（下同）1,000元折算1日，認事
    用法、量刑均無不當，應予維持，除證據部分另補充：「被
    告於本院審理程序中之自白（見本院111年度簡上字第28號
    卷【下稱本院卷】第126頁）」外，餘均引用本院第一審刑
    事簡易判決書記載之事實、證據及理由（如附件一所示）。
二、被告上訴意旨略以：希望可以比原審判決刑度再輕等語。
三、按量刑輕重，係屬事實審法院得依職權自由裁量之事項，苟
     已斟酌刑法第57條各款所列情狀而未逾越法定刑度，不得
    遽 指為違法。又在同一犯罪事實與情節，如別無其他加重
    或減 輕之原因，下級審法院量定之刑，亦無過重或失輕之
    不當情 形，則上級審法院對下級審法院之職權行使，原則
    上應予尊 重（最高法院72年度台上字第6696號判決、85年
    度台上字第2446號判決意旨參照）。
四、經查：本案第一審簡易判決之量刑理由為：「被告不思以正
    當途徑賺取所需，竟潛入他人住宅竊取他人之物，顯然缺乏
    對他人財產權應予尊重之觀念，所為實有不該，考量被告欲
    竊取之糖果價值不多，且未得手即被發現，犯罪手段平和，
    兼衡被告於本院準備程序時，自述其教育程度為國小畢業，
    目前無業，與夫同住之生活狀況（本院易字卷第77頁），暨
    犯後坦承犯行之態度等一切情狀，量處有期徒刑4月」等語
    ，業已斟酌刑法第57條各款所列情狀，並考量被告前案紀錄
    、累犯、未遂犯及刑法第19條第2項減刑事由等情，其量刑
    要無違法可言，所宣告之刑與被告犯罪情節相衡，亦難謂有
    過重或失輕之不當情形，既別無其他減輕之原因，揆諸前揭
    說明，本院對原審之職權行使，自當予以尊重。是被告之上
    訴為無理由，應予駁回。
據上論斷，應依刑事訴訟法第455條之1第1項、第3項、第368 條
、第373條，判決如主文。
本案經檢察官呂宜臻提起公訴，檢察官楊岳都到庭執行職務。
中    華    民    國   111    年    7     月    12    日
                  刑事第四庭  審判長法  官  羅貞元
　　　　　　　　　
                                    法  官  申惟中
　　　　　　　　　　　　　　　　　　
                                    法  官  郭世顏
以上正本證明與原本無異。
不得上訴。
                                    書記官  呂  彧
中　　華　　民　　國　　111 　年　　7 　　月　　12　　日

附件一：
臺灣苗栗地方法院刑事簡易判決
111年度苗簡字第110號
公  訴  人  臺灣苗栗地方檢察署檢察官
被      告  彭月佟
選任辯護人  喬國偉律師（法扶律師)
上列被告因加重竊盜案件，經檢察官提起公訴（110年度偵字第7
299號），被告於本院準備程序中自白犯罪（110年度易字第461
號），本院認宜以簡易判決處刑，不經通常審判程序，逕以簡易
判決處刑如下： 
    主  文
彭月佟犯侵入住宅竊盜未遂罪，累犯，處有期徒刑肆月，如易科
罰金，以新臺幣壹仟元折算壹日。
    犯罪事實及理由
一、本件犯罪事實、證據，除下列補充及更正外，其餘均引用檢
    察官起訴書之記載（如附件）。
　㈠犯罪事實欄一部分：
　　第1列「彭月佟」之記載，應補充為「彭月佟領有第1類（06
    ）重度身心障礙證明，係重度智能障礙者，屬於心智缺陷，
    致其辨識行為違法或依其辨識而行為之能力顯著減低之人」
    。
　㈡證據部分：
　　應增列「被告彭月佟於本院準備程序之自白」。
二、核被告彭月佟所為，係犯刑法第321條第2項、第1項第1款之
    侵入住宅竊盜未遂罪。　　
　㈠被告彭月佟侵入住宅竊盜未得手，屬於未遂犯，依刑法第25
    條第2項之規定減輕其刑。
　㈡被告彭月佟領有第1類（06）重度身心障礙證明（見偵卷第67
    頁），係重度智能障礙者，屬於心智缺陷，致其辨識行為違
    法或依其辨識而行為之能力顯著減低之人，依刑法第19條
　　第2項之規定，遞減輕其刑。
　㈢查被告彭月佟有下列前科紀錄：①因竊盜案件，經本院以106
    年度苗簡字第201號判決，判處有期徒刑4月確定；②因竊盜
    案件，經本院以106年度苗簡字第466 號判決，判處有期徒
    刑3月確定；③再因竊盜案件，經苗栗地院以106年度苗簡字
    第531號判決，判處有期徒刑3月確定；嗣上開①②③案件所示
    罪刑，經本院以106年度聲字第1076號裁定，定應執行有期
    徒刑8月確定，入監服刑後，於民國107年3月18日因縮刑期
    滿執畢出監，有臺灣高等法院被告前案紀錄表1份在卷可查
    ，其於受有期徒刑執行完畢後5年內，故意再犯本案有期徒
    刑以上之罪，為累犯，本院參酌司法院釋字第775號解釋及
    最高法院109年度台上字第5669號判決要旨，審酌被告彭月
    佟並無依個案情節應量處最低法定刑，又無法適用刑法第59
    條規定酌量減輕其刑，致生其所受刑罰超過所應負擔罪責，
    而違反比例原則及罪刑相當原則之情況，是本院自應依刑法
    第47條第1項規定加重其刑。
　㈣被告彭月佟有上開加重及減輕事由，應先加後減，並遞減輕
    之。　
三、爰審酌被告不思以正當途徑賺取所需，竟潛入他人住宅竊取
    他人之物，顯然缺乏對他人財產權應予尊重之觀念，所為實
    有不該，考量被告欲竊取之糖果價值不多，且未得手即被發
    現，犯罪手段平和，兼衡被告於本院準備程序時，自述其教
    育程度為為國小畢業，目前無業，與夫同住之生活狀況（本
    院易字卷第77頁），暨犯後坦承犯行之態度等一切情狀，量
    處如主文所示之刑，並諭知易科罰金之折算標準，以資懲儆
    。
四、依刑事訴訟法第449條第2項、第454條，逕以簡易判決處刑
    如主文。
五、如不服本件判決，得自判決送達之日起20日內，向本院管轄
    之第二審合議庭提起上訴。
本案經檢察官呂宜臻提起公訴，檢察官吳宛真到庭執行職務。
中    華    民    國    111    年    1    月    28    日
                  苗栗簡易庭   法  官  柳章峰
以上正本證明與原本無異。　　　　　　　　　　　　　　　　如不服本判決應於收受判決後20日內向本院提出上訴書狀，並應敘述具體理由。其未敘述上訴理由者，應於上訴期間屆滿後20日內向本院補提理由書(均須按他造當事人之人數附繕本)「切勿逕送上級法院」。告訴人或被害人如對本判決不服者，應具備理由請求檢察官上訴，其上訴期間之計算係以檢察官收受判決正本之日期為準。　　　　　　　　　　　　　　　　　　　　　　　
                               書記官  王祥鑫
中    華    民    國    111    年    1    月    28    日
附錄本案論罪科刑法條： 
中華民國刑法第321條
犯前條第1項、第2項之罪而有下列情形之一者，處6月以上5年以
下有期徒刑，得併科50萬元以下罰金：
一、侵入住宅或有人居住之建築物、船艦或隱匿其內而犯之。
二、毀越門窗、牆垣或其他安全設備而犯之。
三、攜帶兇器而犯之。
四、結夥三人以上而犯之。
五、乘火災、水災或其他災害之際而犯之。
六、在車站、港埠、航空站或其他供水、陸、空公眾運輸之舟、
    車、航空機內而犯之。
前項之未遂犯罰之。

附件：
臺灣苗栗地方檢察署檢察官起訴書
                                     110年度偵字第7299號
　　被　　　告　  彭月佟
上列被告因竊盜案件，業經偵查終結，認應提起公訴，茲將犯罪
事實及證據並所犯法條分敘如下：
　　　　犯罪事實
一、彭月佟前因竊盜案件，經臺灣苗栗地方法院（下稱苗栗地院
    ）以106年度苗簡字第201號判決判處有期徒刑4月確定；又
    因竊盜案件，經苗栗地院以106年度苗簡字第466 號判決判
    處有期徒刑3月確定；再因竊盜案件，經苗栗地院以106年度
    苗簡字第531號判決判處有期徒刑3月確定；上開3案件所示
    罪刑，經苗栗地院以106年度聲字第1076號裁定定應執行有
    期徒刑8月確定，嗣於民國107年3月18日縮刑期滿執畢出監
    。詎其仍不知悔改，於110年11月3日10時8分許，行經盧聖
    喆位於苗栗縣○○市○○里○巷○0號之住處，竟意圖為自己不法
    之所有，侵入盧聖喆上開住處內，著手竊取盧聖喆房間內糖
    果2盒，因盧聖喆當場發現報警處理，而未能得手。
二、案經盧聖喆訴由苗栗縣警察局苗栗分局報告偵辦。
　      證據並所犯法條
一、上開犯罪事實，業據被告彭月佟於警詢及偵查中均坦承不諱
    ，核與證人即告訴人盧聖喆於警詢中之證述相符，並有現場
    照片5張附卷可佐，足徵被告之自白與事實相符，其犯嫌堪
    以認定。
二、核被告所為，係犯刑法第321條第2項、第1項第1款之侵入住
    宅竊盜未遂罪嫌。被告所為之侵入住宅行為，已結合於竊盜
    之加重要件中，請不另論罪。被告於前案受有期徒刑之執行
    完畢後，5年以內故意再犯本案有期徒刑以上之罪，為累犯
    ，依被告本案所犯情節，因累犯加重其最低本刑，尚無司法
    院釋字第775號解釋所謂加重最低本刑致生行為人所受之刑
    罰超過其所應負擔罪責之情形，請依刑法第47條第1項規定
    加重其刑。
三、依刑事訴訟法第251條第1項提起公訴。
　　此　致
臺灣苗栗地方法院
中　　華　　民　　國　 110　　年　　11　　月　　10　　日
　　　　　　　　　　　　　　　檢　察　官  呂宜臻 
本件證明與原本無異　
中　　華　　民　　國　 110　　年　　11  　月    24    日
                              書  記  官  鄒霈靈